【裁判字號】    92,簡上,223
【裁判日期】    920821
【裁判案由】    竊盜
【裁判全文】
臺灣臺北地方法院刑事判決                        九十二年度簡上字第二二三號
    上  訴  人  臺灣臺北地方法院檢察署檢察官
    被      告  ＪＡＮＴＨＡＩ.
                        現由台北市政府警察局松山分局收容中
右列上訴人因被告竊盜案件，不服本院民國九十二年五月二十九日九十二年度簡字第
一八九二號第一審判決（台灣台北地方法院檢察署檢察官聲請簡易判決處刑書案號：
九十二年度偵字第九二一四號），提起上訴，本院合議庭判決如左：
    主  文
上訴駁回。
    事  實
一、ＪＡＮＴＨＡＩ  ＲＡＴＲＥＥ係泰國籍監護工，自民國九十一年四月五日起至
    九十二年四月五日止受僱於丙○○、郭美珠二人，在渠等位於台北市松山區○○○路○段五十三巷十一弄十號之住處從事監護工作，詎其利用與在該處從事幫傭
    工作之劉丁○○同居一室之便，竟基於意圖為自己不法所有之概括犯意，自九十
    二年三月二十四日起至九十二年四月四日止，在其與劉丁○○同住之房間內（聲
    請簡易判決處刑書誤載為乘打掃丙○○、郭美珠上開住處房間之機會），乘劉丁○○未及注意之際，連續竊取由丙○○、郭美珠所交付而由劉丁○○所保管之百
    元鈔十三張，計為現金新台幣（下同）一千三百元（其中十張百元鈔嗣經ＪＡＮ
    ＴＨＡＩ  ＲＡＴＲＥＥ分別以八張及二張持向甲○○兌換千元鈔），嗣於九十
    二年四月四日上午十一時許，在上開處所，適其居留期限屆至而辦理結算薪資並
    清點財物之際，因自其皮包內取出由丙○○事先記載「ＣＨＥＮ」字樣之百元鈔
    三張，經丙○○檢同上開由ＪＡＮＴＨＡＩ  ＲＡＴＲＥＥ交付甲○○換鈔之分
    別記載「劉」、「黃」、「樹」、「蘭」等字樣之百元鈔十張報警處理，始查知
    上情。
二、案經被害人丙○○訴由台北市政府警察局松山分局報請臺灣臺北地方法院檢察署
    檢察官聲請簡易判決處刑。
    理  由
一、訊據被告ＪＡＮＴＨＡＩ  ＲＡＴＲＥＥ固不否認於前揭時地竊取記載「ＣＨＥ
    Ｎ」字樣之百元鈔三張等事實，惟矢口否認有竊取記載「劉」、「黃」、「樹」
    、「蘭」等字樣之百元鈔十張之行為，辯稱：該等款項係由劉丁○○交付供作洗
    衣服之報酬云云。經查：
  （一）右揭犯罪事實，業據被告ＪＡＮＴＨＡＩ  ＲＡＴＲＥＥ於九十二年四月四
        日警訊中供稱：「（問：共行竊幾次？行竊那些財物？該筆財物你如何處置
        ？）我總共行竊四次。我四次都只有偷錢而已。我都留在身上沒有花用。」
        等語，並經其於九十二年四月四日偵查中供稱：「（問：偷竊四次的時間？
        ）九十二年三月二十四日、二十五日左右第一次偷，是在早上八點鐘左右，
        第二次是隔天早上八點鐘左右，第三次是再隔天早上九點鐘，第四次是今天
        早上八點鐘。」等語在卷，並有被告ＪＡＮＴＨＡＩ  ＲＡＴＲＥＥ所簽名
        之以泰文書寫之悔過書影本及告訴人丙○○所立具之贓物認領保管收據各一
        份在卷可稽；而被告ＪＡＮＴＨＡＩ  ＲＡＴＲＥＥ雖於本院審理中翻異前
        詞，辯稱：並未詳細閱讀上開悔過書云云，然證人即仲介公司人員崔曉嫚於
        本院九十二年七月十六日調查中證稱：「外勞回去之前我們必須辦理離境切
        結手續，因為必須用到他們母國文字所以必須帶同翻譯到場，在當天之前就
        有聽到會計跟雇主向我反應說他們有財物及珠寶失竊，後來是因為他有拿出
        由證人蘭所作記號的鈔票，所以我向雇主說必須要人贓俱獲，並且要有通譯
        在場，因為已經結算好了，我們問被告她身上是否還有其他錢，然後被告從
        她自己身上拿出鈔票來，結果發現鈔票上面有作記號，那時零零星星，之後
        有三張有用英文的陳以鉛筆在鈔票正面右下角作記號，其他十張作記號鈔票
        是會計拿出來。」、「（問：當時如何處理？）被告還是不承認，到最後我
        們及會計拿鈔票給他看時她才承認，本來一下說是證人蘭給他，後來我們問
        她告訴人作記號鈔票如何來，她才承認是偷的，當場我們也有問她偷珠寶的
        事情，她也不承認，珠寶的事情她從頭到尾都不承認，後來中文的悔過書是
        我寫的，泰文請通譯寫，都有唸給她聽，且被告也有拿過去一個字一個字仔
        細看。」等語，核與證人即查獲當日擔任翻譯之乙○○於同日調查中證稱：
        被告ＪＡＮＴＨＡＩ  ＲＡＴＲＥＥ當日確曾承認竊取十三張百元鈔等語相
        符，足見被告ＪＡＮＴＨＡＩ  ＲＡＴＲＥＥ上開所辯，要屬事後卸責之詞
        ，不足採信。
  （二）被告ＪＡＮＴＨＡＩ  ＲＡＴＲＥＥ所涉竊取上開款項之犯行，業經證人劉
        丁○○於本院九十二年七月十六日調查中證稱：「（問：九十一年四月四日
        是否有從被告身上查獲鈔票？）我知道，我之前的鈔票有被偷拿，被告有拿
        了十張鈔票向證人武換。我通常把菜錢放在床墊下，我常常發現錢有丟掉，
        大約到二月二八日放假，我跟證人武借了五千元要買菜，留二千元放在床墊
        下，結果我禮拜天要去拿的時候，發現掉了一張一千元鈔票，到了星期一上
        班時我就向證人武說我的錢又掉了，後來我為了瞭解是誰把我的錢拿走，我
        就向證人武換十張一百元，在每張鈔票上用我的名字的一個字作記號，如果
        發現被拿走之後，我就會再補，後來我從會計那裡發現被告有拿十張我作記
        號一百元鈔票向她換錢，我發現之後向老闆說，但是老闆好像不太相信，後
        來我們老闆也有放了三張作記號的一百元在我的床墊下，結果也被被告拿走
        。」等語，並經證人甲○○於同日調查中證稱：「（問：如何發現被告有偷
        竊財物的行為？）我是從證人蘭那裡得知，她說她的錢愈來愈少，我就請他
        把錢收好，後來證人蘭就把錢作記號，因為他與被告同住一房間，而被告平
        常就有習慣會把零鈔湊成整數再和我換成大鈔，所以我們想她如果來換鈔時
        就可以確認是否她偷的，她也曾經拿了證人蘭作記號的鈔票來與我換鈔，這
        十張作記號的紙鈔並不是一起換的，我記得一次八張另一次二張，另外三張
        是最後一天才查到的，剛才被告有提到她是拿八張一百元及一百八十元零錢
        和我換鈔的確是有這樣的事情，而那八張就是有作記號的。」、「（問：如
        何處理這些有作記號的鈔票？）暫時放在我這邊保管。」、「（問：後來如
        何拿出這十張鈔票？）後來另有查獲她有偷竊另外三張的時候才一併拿出來
        。」等語，核與告訴人丙○○於本院九十二年七月八日調查中陳稱：「我們
        有一個台籍女傭丁○○與被告是住在同一個房間內分住上下舖，因為丁○○
        說我們交給他買菜的錢時常會掉，她說這樣她要想辦法查明，之後她把錢放
        在床墊下，因為不斷的掉錢，所以她就把錢作記號，以她自己名字分次作記
        號，還有用夫姓劉作記號，總共作了十張，另外英文名字ＣＨＥＮ是我做的
        記號，丁○○作十張放在床墊下，被告有個習慣如她有存十張一百元鈔票會
        拿出來跟武小姐換大鈔一千元，丁○○所作記號十張鈔票被告有拿去跟武小
        姐換鈔，所以鈔票放在武小姐處，後來丁○○說因為同樣是幫傭她不想追究
        ，但是就把錢放在會計小姐那裡，到被告在服務期滿要回去的晚上，我太太
        為了要確認她是否有偷竊習慣，就如丁○○一樣的作法，把三張作有ＣＨＥ
        Ｎ記號鈔票放在丁○○平常放錢的位置，結果第二天仲介公司要來結算時，
        我們請她把錢拿出來，就發現裡面有三張作記號的鈔票，因此我們會計就把
        其他有作記號十張鈔票一起拿出作為證據，後來就通知警局來把被告帶走，
        悔過書是由仲介公司的乙○○先生所寫的，寫了以後被告本人有看過才簽字
        。」等情相符；又查獲當天自被告ＪＡＮＴＨＡＩ  ＲＡＴＲＥＥ皮包內所
        取出之百元鈔三張，經本院當庭勘驗之結果，於鈔票正面右下角確有以鉛筆
        記載英文ＣＨＥＮ字樣，此有本院九十二年七月十六日所製作之勘驗筆錄在
        卷可參，而證人甲○○於查獲當日所提出之百元鈔十張，其上分別記載「劉
        」、「黃」、「樹」、「蘭」等字樣，亦有上開百元鈔之影本附卷可參；又
        證人劉丁○○於九十二年七月二十六日調查中證稱：「（問：是否曾經拜託
        被告幫妳做家事而給被告錢？）沒有。」等語，徵諸被告ＪＡＮＴＨＡＩ
          ＲＡＴＲＥＥ於同日調查中供稱：「那天我有向證人武換錢，我是拿八張
        一百元及一百八十元零錢向證人武換錢，我承認我有拿老闆放的三百元，在
        之前我曾經也有向證人武換了二百多元，‧‧‧」等語，足認被告ＪＡＮＴ
        ＨＡＩ  ＲＡＴＲＥＥ確曾竊取上開十三張百元鈔無訛。
  （三）告訴人丙○○雖稱被告ＪＡＮＴＨＡＩ  ＲＡＴＲＥＥ另涉有竊取美金、人
        民幣、港幣、日幣及珠寶等犯行，並提出上開悔過書一紙為證；然被告ＪＡ
        ＮＴＨＡＩ  ＲＡＴＲＥＥ於本院審理中否認竊取上開物品，而告訴人丙○○於本院九十二年七月八日調查中雖陳稱：「（問：當場被告是否有承認有
        偷珠寶？）對。」等語，惟與證人乙○○於九十二年七月十六日調查中證稱
        ：「（問：為何你在悔過書上有提到有失竊珠寶的事情？）當時因為告訴人
        有失竊珠寶，而懷疑是被告所偷，我有問過被告，被告並沒有承認有偷珠寶
        。」等語及證人崔曉嫚於同日調查中證稱：被告ＪＡＮＴＨＡＩ  ＲＡＴＲ
        ＥＥ並未承認竊取珠寶等語均不相符；又上開悔過書，經本院於九十二年七
        月十六日調查中當庭交付通譯楊國昌閱讀之結果，其內容並未提及偷竊珠寶
        之事宜，亦有該次筆錄可稽；另依告訴人丙○○及被害人郭美珠於警訊及偵
        審中所為陳述觀之，渠等並未目睹被告ＪＡＮＴＨＡＩ  ＲＡＴＲＥＥ行竊
        ，參諸告訴人丙○○於九十二年七月八日調查中陳稱：「（問：是否有從被
        告身上財物找到失竊珠寶？）沒有。」等語，是被告ＪＡＮＴＨＡＩ  ＲＡ
        ＴＲＥＥ所涉此部分竊盜犯行，尚屬無從證明，附此敘明。
    綜上所述，本件事證明確，被告犯行洵堪認定，應予依法論科。
二、核被告ＪＡＮＴＨＡＩ  ＲＡＴＲＥＥ所為，係犯刑法第三百二十條第一項之竊
    盜罪。又其先後多次竊盜犯行，時間緊接，方法相同，觸犯構成要件相同之罪名
    ，顯係基於概括犯意而為之，為連續犯，應依連續犯之規定論以一罪，並依法加
    重其刑。原審認被告ＪＡＮＴＨＡＩ  ＲＡＴＲＥＥ罪證明確，因而援引刑事訴
    訟法第四百四十九條第一項前段、第三項，第四百五十四條第二項、刑法第五十
    六條、第三百二十條第一項、第四十一條第一項，罰金罰鍰提高標準條例第一條
    前段、第二條之規定，量處被告ＪＡＮＴＨＡＩ  ＲＡＴＲＥＥ拘役三十日，並
    諭知易科罰金之折算標準，經核認事用法及量刑，均無不合，檢察官上訴意旨徒
    以被告ＪＡＮＴＨＡＩ  ＲＡＴＲＥＥ自九十二年三月十五日起至九十二年四月
    四日止連續竊取被害人丙○○及郭美珠所有之人民幣、美金及多樣珠寶為由，指
    摘原判決不當，為無理由，應予駁回。
據上論斷，應依刑事訴訟法第四百五十五條之一第一項、第三項、第三百六十八條，
判決如主文。
本案經檢察官蔡秋明到庭執行職務。
中      華      民      國    九十二    年      八      月      二十一  日
                                      臺灣臺北地方法院刑事第九庭
                                          審判長法  官  薛  中  興
                                                法  官  王  綽  光
                                                法  官  黃  雅  君
右正本證明與原本無異。
本件不得上訴。
                                                書記官  黃  炎  煌
中      華      民      國    九十二    年      八      月      二十一  日
附錄本案論罪科刑法條：
中華民國刑法第三百二十條
 (普通竊盜罪、竊佔罪)
意圖為自己或第三人不法之所有，而竊取他人之動產者，為竊盜罪，處五
年以下有期徒刑、拘役或五百元以下罰金。
意圖為自己或第三人不法之利益，而竊佔他人之不動產者，依前項之規定
處斷。
前二項之未遂犯罰之。


司法院資訊處製作；財團法人民間司法改革基金會備份。
